# 未入账固定资产如何入账？

提问人：chen2ergou 时间：2019-11-22 06:30:27
我现在接触到一家国企，现在做房产清查，查出很多未入账的房产，该怎么入账？ 2 ：该企业存在未进固定资产卡片的房产，在出售时，企业按照缴纳土增的时点，确认处置损益，这样合理吗？还有已经拆迁的房子，未消除卡片，现在该怎么处理？求各位大神指教。

回答人：chenyiwei
查明原因，确定准确的取得时点和当初的原始成本，按前期差错更正处理，并补提从取得日至今的折旧，计入相关年度损益。（不切实可行的除外，下同。）
对于实物已消灭的资产，应及时转入清理，并在清理完成后核销及确认处置损益。这也属于前期差错更正问题。